【裁判字號】    90,易,1017
【裁判日期】    900814
【裁判案由】    毒品危害防制條例
【裁判全文】
臺灣臺北地方法院刑事判決                          九十年度易字第一一七號
    聲  請  人  臺灣臺北地方法院檢察署檢察官
    被      告  甲○○
右列被告因違反毒品危害防制條例案件，經檢察聲請簡易判決處刑（八十九年度毒偵
字第三四二０號），嗣經本院刑事簡易庭（受理案號為九十年度簡字第二六五號）認
不宜以簡易判決處刑移送本院，本院改依通常訴訟程序處理及就移送併辦部分（九十
年度毒偵字第一六六號、九十年度毒偵字第四三七號），判決如左：
    主  文
甲○○連續施用第二級毒品，累犯，處有期徒刑柒月。
扣案之第二級毒品安非他命參包（淨重共壹拾玖點肆貳公克）均沒收銷燬之、吸食器
壹組沒收。
    事  實
一、甲○○曾於民國八十八年六月間因傷害案件，經本院以八十七年度北簡字第一０
    ０六號判處定執行刑為有期徒刑五月，如易科罰金，以三百元折算一日確定，並
    於八十八年十一月五日易科罰金執行完畢。又分別因違反毒品危危害防制條例施
    用第二級毒品安非他命案件，先後二次分別經台灣高等法院及本院裁定送觀察、
    勒戒後，均因無繼續施用毒品之傾向，經台灣高等法院於八十七年七月二十三日
    以八十七年度易字第一七一二號為免刑之判決，再由臺灣臺北地方法院檢察署檢
    察官於八十九年七月二十五日，以八十九年度毒偵字第二一六五號處分不起訴確
    定，詎其竟不知悔改，復另基於吸用第二級毒品安非他命之概括犯意，自八十九
    年九月初某日起至九十年二月初某日止，在台北市○○路三二九巷二十六號四樓
    之住處內，每日二至三次，連續施用第二級毒品安非他命多次，嗣於八十九年九
    月三日下午二時四十分許、同年十一月八日凌晨一時四十分許、十一月十日晚上
    十一時三十分許，為警分別在台北市萬華區○○○路與萬大路口、台北縣中和市
    ○○街二三二巷十一號、台北市○○○路○段一七二號前查獲，並分別扣得其持
    有之第二級毒品安非他命共三包（淨重共十九‧四二公克）、第一級毒品海洛因
    一包（淨重０‧六公克；甲○○持有第一級毒品犯行部分，因其施用第一級毒品
    罪部分未據起訴，且持有第一級毒品之低度行為應為施用第一級毒品之高度行為
    所吸收，經公訴人到庭更正後，持有部分併施用部分另行偵辦中），及其所有供
    施用毒品器具吸食器一組。
二、案經臺北市政府警察局中正第一分局報請臺灣臺北地方法院檢察署檢察官偵查起
    訴及移送併辦。
    理  由
一、右揭事實，業據被告甲○○於本院審理中坦承不諱，且被告經警分別於八十九年
    九月三日下午二時四十分許、同年十一月八日凌晨一時四十分許、十一月十日晚
    上十一時許，查獲時所採集之尿液經送鑑定，確均呈有安非他命之陽性反應，有
    台北市立療養院八十九年九月十一日、八十九年十一月二十日煙毒尿液檢驗報告
    書、台灣尖端先進生技醫藥股份有限公司濫用藥物尿液檢測報告各二紙、台灣檢
    驗科技股份有限公司濫用藥物尿液檢驗報告一紙在卷可稽，而扣押物品清單中疑
    似安非他命之結晶物共三包，經鑑驗呈安非他命反應，淨重共十九‧四二公克，
    亦有台北市政府警察局中正第一分局、保安大隊第一中隊毒品初步鑑驗報告單各
    乙紙附卷可憑。又被告前因違反毒品危危害防制條例施用第二級毒品安非他命，
    先後二次分別經台灣高等法院及本院裁定送觀察、勒戒後，均因無繼續施用毒品
    之傾向，經台灣高等法院以八十七年度易字第一七一二號為免刑之判決，再由臺
    灣臺北地方法院檢察署檢察官以八十九年度毒偵字第二一六五號處分不起訴確定
    等情，復有台灣高等法院判決書、該署檢察官不起訴處分書各一紙在卷可按，此
    外，並有施用毒品之器具吸食器一組、毒品照片一幀可資佐證，足見被告前開自
    白之內容與事實相符，應可採信，本件事證明確，被告犯行堪以認定，應予以依
    法論科。
二、查被告前因施用第二級毒品安非他命案件，經台灣高等法院及本院先後二次裁定
    送觀察、勒戒後，均認無繼續施用毒品之傾向，而經諭知免刑及為檢察官不起訴
    處分確定在案，此次再行連續施用第二級毒品安非他命，屬毒品危害防制條例第
    二十條第三項後段所稱之三犯，核其所為，係犯毒品危害防制條例第十條第二項
    之施用第二級毒品罪。又被告持有安非他命吸用，其持有第二級毒品安非他命之
    低度行為，應為施用第二級毒品安非他命之高度行為所吸收，不另論罪。被告先
    後多次犯行，均時間緊接，方法相同，所犯係犯罪構成要件相同之罪名，顯係基
    於概括之犯意為之，為連續犯，依刑法第五十六條之規定，論以一罪，並加重其
    刑。另被告曾於八十八年六月間因傷害案件，經本院以八十七年度北簡字第一０
    ０六號判處定執行刑為有期徒刑五月，如易科罰金，以三百元折算一日確定，並
    於八十八年十一月五日易科罰金執行完畢，有臺灣高等法院檢察署刑案紀錄簡覆
    表一紙在卷可稽，其於五年內，再犯本件最重本刑為有期徒刑以上之罪，為累犯
    ，應依刑法第四十七條之規定，遞加重其刑。公訴人併辦部分（九十年度毒偵字
    第一六六號、九十年度毒偵字第四三七號），就被告尚於八十九年九月三日下午
    二時四十分許、同年十一月八日凌晨一時四十分許，為警逮捕採尿前之九十六小
    時內施用第二級毒品罪嫌部分；及上開為警查獲前後多次施用第二級毒品部分，
    雖均未據起訴，惟因此部分事實與前開有罪部分，既具有連續犯之裁判上一罪之
    關係，應為起訴效力所及，本院自應併予以審理。爰審酌被告已有二次因施用第
    二級毒品經檢察官為不起訴處分之紀錄，此次再違反禁令，非法吸用足以導致精
    神障礙及生命危險之成癮性化學合成藥物惡性非輕，惟念及被告施用毒品，無非
    係為減輕其身體腿部之疼痛，且犯罪後尚能坦承犯行，知所悔改、態度良好等一
    切情狀，量處如主文所示之刑，以資懲儆。至扣案之第二級安非他命三包（淨重
    共十九‧四二公克），因屬毒品危害防制條例第二條第二項第二款所稱之第二級
    毒品，為違禁物，爰依同法第十八條第一項前段之規定，不問屬於犯人與否，均
    宣告沒收銷燬之。另扣案之吸食器一組，依其物質屬性而言，雖尚有其他用途，
    非專供施用毒品之物或違禁物，惟既為被告供犯罪所用之物，且為被告所有，業
    經被告供明在卷，爰依刑法第三十八條第一項第二款之規定宣告沒收之。
三、另台灣台北地方法院檢察署九十年度毒偵字第五四五號移送併辦部分，雖認被告
    涉犯施用第一級毒品罪嫌明確，惟此部分既未經公訴人起訴，復與本案被告犯有
    施用第二級毒品罪間，無連續犯之裁判上一罪之關係，應退由公訴人另行偵辦起
    訴，附此敘明。
據上論斷，應依刑事訴訟法第四百五十二條、第二百九十九條第一項前段、毒品危害
防制條例第十條第二項、第十八條第一項前段，刑法第十一條前段、第五十六條、第
四十七條、第三十八條第一項第二款，判決如主文。
本案經檢察官蔡名堯到庭執行職務
中      華      民      國         九十    年    八     月     十四     日
                                      臺灣臺北地方法院刑事第七庭
                                          法  官  蔡  世  祺
右正本證明與原本無異。
如不服本判決，應於判決送達後十日內，向本院提出上訴狀。
                                          書記官  李  文  椿
中      華      民      國         九十    年    八     月     十四     日
附錄論罪科刑法條：毒品危害防制條例第十條第二項。
施用第一級毒品者，處六月以上五年以下有期徒刑。
施用第二級毒品者，處三年以下有期徒刑。


司法院資訊處製作；財團法人民間司法改革基金會備份。
